【裁判字號】    90,簡上,256
【裁判日期】    901025
【裁判案由】    竊盜
【裁判全文】
臺灣臺北地方法院刑事判決                          九十年度簡上字第二五六號
    上  訴  人  臺灣臺北地方法院檢察署檢察官
    被      告  乙○○○
右列上訴人因被告乙○○○竊盜案件，不服台灣台北地方法院九十年度簡字第一九七
三號民國九十年六月二十一日第一審刑事簡易判決（檢察官聲請簡易判決處刑案號：
台灣台北地方法院檢察署九十年度偵字第一○四四九號），提起上訴及移送併辦（台
灣台北地方法院檢察署九十年度偵字第一二五六五號），本院管轄之第二審合議庭判
決如左：
    主  文
原判決撤銷。
乙○○○連續竊盜，科罰金肆仟元，如易服勞役，以佰元折算壹日。
    事  實
一、乙○○○前於民國八十九年一月二日因在統一麵包便利商店內竊盜啤酒五罐，經
    本院八十九年度北簡字第七○二號判決科罰金二千元確定；復於八十九年八月二
    日在全家便利超商內竊取啤酒三瓶，經台灣士林地方法院八十九年度士簡字第四
    一二號判決科罰金三千元確定；前案甫於八十九年十二月四日始執行完畢，後案
    仍於台灣士林地方法院檢察署通緝待執行中（未成累犯），猶不知悔改，竟又基
    於概括之犯意，意圖為自己不法之所有：
  (一)先於九十年四月二十六日下午四時五十分許，在台北市中山區○○○路四一三號
    地下一樓惠康百貨股份有限公司東光分公司（以下稱惠康超市）內，趁賣場人員
    未及注意時，徒手自貨架上竊取咖啡二罐、優酪乳一瓶（共計價值新台幣〈下同
    〉七十七元），隨手置入自行攜帶之黑色背包內，得手後據為己有。嗣乙○○○
    走出櫃臺未經結帳，為現場保全人員俞鳳珠當場於樓梯口發覺攔下，報警後扣得
    上開咖啡、優酪乳等物。
  (二)復於同年五月二十二日下午五時五分許，在台北市○○○路○段一三○號之統一
    超商內，竊取開放貨架上之優酪乳飲料一瓶（共計價值七十五元），得手後藏放
    於自己攜帶之黑色雨傘內。迨未經結帳即行離去之際，為副店長丙○○發覺，當
    場報警扣得優酪乳一瓶。
二、案經台北市政府警察局中山分局報請台灣台北地方法院檢察署檢察官聲請以簡易
    判決處刑及移送併辦。
    理  由
一、訊據被告乙○○○就於前揭(一)、(二)時地竊取飲料等物品之事實，於警訊時均自白
    不諱（分別見九十年度偵字第一○四四九號卷第五頁以下、九十年度偵字第一二
    五六五號卷第六頁以下），核與證人即惠康超市之保安人員俞鳳珠、統一超商副
    店長丙○○於警訊中所指述情節相符，此外復有告訴人惠康超市店長甲○○、統
    一超商副店長丙○○領回被告所竊取之前開物品而立具之贓物認領保管收據二紙
    附卷可稽，綜上證人指述、贓物認領保管收據等補強證據已足資擔保被告於警訊
    時所為上開任意性自白之真實性，而得使本院確信被告前述自白事實之真實，從
    而依刑事訴訟法第一百五十六條第一項「被告之自白非出於強暴、脅迫、利誘、
    詐欺、違法羈押或其他不正之方法，且與事實相符者，得為證據」及第二項「被
    告之自白，不得作為有罪判決之唯一證據，仍應調查其他必要之證據，以查其是
    否與事實相符」規定，本院自得依被告前述自白及各該補強證據認定被告確有為
    前述犯行。是本件事証明確，被告犯行堪以認定，應予依法論科。
二、核被告乙○○○竊取他人販售飲料物品之行為，均係犯刑法第三百二十條第一項
    之普通竊盜罪。被告前後兩次竊盜犯行，時間緊密，犯意概括，所犯之構成要件
    相同，為連續犯，應依刑法第五十六條規定論以一罪，並加重其刑。又檢察官雖
    僅就事實欄(一)之行為聲請簡易判決處刑，惟被告尚有如事實欄(二)所載之移送併辦
    犯罪事實，業經被告於警訊時供承在卷，二者既具有連續犯之關係，而為裁判上
    一罪關係，已如前述，自為起訴效力所及，本院應併為審理、判決，附此敘明。
    原審據以論科，固非無見，然就事實欄(二)之事實未及加以審究，尚有未洽，上訴
    人即台灣台北地方法院檢察署檢察官上訴要旨執此指摘原判決不當，請求撤銷更
    為適當合法之判決，為有理由，是原判決既有可議即屬無可維持，應由本院予以
    撤銷改判。本院爰審酌被告於查獲後態度良好，並坦然自白犯罪，而犯罪偷竊之
    物品均為飲料等之日常生活用品，且以被告高齡七十一，自為謀生之能力稍有不
    足，本應由國家以社會成本之福利制度為照顧，今因生活所迫方出此下策，其可
    責性尚微，又二次竊得物品總計價值僅一百五十二元，損害甚小，更於查獲當場
    為店家取回，損害更已實質為填補，法益損害非大，但因被告於本件犯行前，於
    民國八十九年一月二日因在統一麵包便利商店內竊盜啤酒五罐，經本院八十九年
    度北簡字第七○二號判決科罰金二千元確定，復於八十九年八月二日在全家便利
    超商內竊取啤酒三瓶，經台灣士林地方法院八十九年度士簡字第四一二號判決科
    罰金三千元確定，前案甫於八十九年十二月四日始執行完畢，後案仍於台灣士林
    地方法院檢察署通緝待執行中，此有前開判決、起訴書、台灣高等法院被告全國
    前案紀錄表、台灣高等法院檢察署刑案紀錄簡覆表在卷可查，故被告乙○○○就
    刑罰執行效果並非顯著，並衡量被告其餘犯罪之動機、目的、犯罪時所受之刺激
    、犯罪之手段、犯人之生活狀況、品行、智識程度、犯人與被害人平日之關係、
    犯罪所生之危險或損害、犯罪後之態度等一切情狀，判處如主文所示之刑，並諭
    知易服勞役之折算標準，以示懲儆。
三、被告乙○○○經合法傳喚，無正當理由不到庭，依刑事訴訟法第三百七十一條之
    規定，爰不待其陳述逕行判決。
據上論斷，應依刑事訴訟法第四百五十五條之一第一項、第三項、第三百六十九條第
一項前段、第三百六十四條、第三百七十一條、第二百九十九條第一項前段，刑法第
三百二十條第一項、第五十六條、第四十二條第二項前段，罰金罰鍰提高標準條例第
一條前段、第二條，判決如主文。
本案經檢察官田炳麟到庭執行職務。
中      華      民      國    九十      年      十      月    二十五    日
                                    臺灣臺北地方法院刑事第三庭
                                        審判長法  官  徐世禎
                                              法  官  葉建廷
                                              法  官  郭惠玲
右正本證明與原本無異。
本件不得上訴。
                                              書記官  劉芸珊
中     華      民      國     九十      年      十      月    二十五    日
附錄本案論罪科刑法條全文：
刑法第三百二十條  普通竊盜罪、竊佔罪
意圖為自己或第三人不法之所有，而竊取他人之動產者，為竊盜罪，處五年以下有期
徒刑、拘役或五百元以下罰金。
意圖為自己或第三人不法之利益，而竊佔他人之不動產者，依前項之規定處斷。
前二項之未遂犯罰之。


司法院資訊處製作；財團法人民間司法改革基金會備份。
